臺灣南投地方法院刑事裁定
110年度交簡抗字第1號
抗  告  人
即  被  告  巖清森


上列抗告人即被告因公共危險案件，不服本院中華民國110年9月
23日109年度投交簡字第606號第一審刑事裁定，提起抗告，本院
管轄之第二審合議庭裁定如下：
    主  文
抗告駁回。
    理  由
一、抗告意旨如附件刑事抗告狀。
二、按上訴期間為20日，自送達判決後起算；提起上訴，應以上
    訴書狀提出於原審法院為之；原審法院認為上訴不合法律上
    之程式或法律上不應准許或其上訴權已經喪失者，應以裁定
    駁回之，刑事訴訟法第349條前段、第350條第1項、第362條
    前段分別定有明文；此對刑事簡易案件提起上訴亦有適用，
    同法第455條之1第3項可資參照。
三、又被告、自訴人、告訴人、附帶民事訴訟當事人、代理人、
    辯護人、輔佐人或被害人為接受文書之送達，應將其住所、
    居所或事務所向法院或檢察官陳明；送達文書，除本章有特
    別規定外，準用民事訴訟法之規定；送達於應受送達人之住
    居所、事務所或營業所行之；送達於住居所、事務所或營業
    所不獲會晤應受送達人者，得將文書付與有辨別事理能力之
    同居人或受僱人。刑事訴訟法第55條第1項前段、第62條、
    民事訴訟法第136條第1項前段、第137條第1項亦規定甚明。
    次按非因過失，遲誤上訴、抗告或聲請再審之期間，或聲請
    撤銷或變更審判長、受命法官、受託法官裁定或檢察官命令
    之期間者，於其原因消滅後5日內，得聲請回復原狀；回復
    原狀之聲請，由受聲請之法院與補行之訴訟行為合併裁判之
    ，刑事訴訟法第67條第1項、第69條第1項前段亦有明文規定
    。而聲請回復原狀，依法本以當事人非因過失不能遵守期限
    者為限，所謂非因過失，係指逾期之緣由非可歸責於當事人
    而言，若其不能遵守期限由於自誤，即不能謂非過失（最高
    法院21年抗字第169號判例意旨可供參照）。
四、經查：
  ㈠本件抗告人即被告巖清森因公共危險案件，經本院於民國109
    年12月8日，以109年度投交簡字第606號判決罪刑後，該判
    決於109年12月16日送達至被告位於南投縣○○市○○路000巷00
    弄00號之戶籍地（即被告於該案警詢、偵查中陳明之送達處
    所，見偵卷第7頁、第32頁），經調閱本院109年度投交簡字
    第606號全案卷宗核閱無訛。而上開送達被告戶籍地之判決
    ，由同居人收受，已生送達之效力（見原審卷第47頁送達證
    書），被告於收受判決後之109年12月22日上訴期間內提起
    上訴，經本院以110年度交簡上字第1號案件受理在案，嗣經
    被告於110年1月25日撤回上訴而確定，被告復於110年9月16
    日再次具狀向本院提起上訴等情，有上開案件全案卷宗可佐
    。是被告上訴權已喪失，且被告再次提起上訴已逾期而無從
    補正。故本院於110年9月23日以相同之案號，及以抗告人業
    已喪失上訴權及遲誤上訴期間為由，裁定駁回抗告人之上訴
    ，並無任何違誤。
  ㈡又抗告意旨雖陳明其有身心障礙問題，請求判輕一點等語。
    然此為被告就原審所量處罪刑之實質審查理由，無解於上開
    判決業經合法送達，及被告提起上訴違背法律上程式之事實
    。是以，抗告意旨上開所指，難認有理由。
　㈢綜上所述，被告已無上訴權，其所提上訴，又逾20日之法定
    不變期間，其上訴即屬違背法律上之程式，且無從補正，是
    原審法院以上訴逾期為由，裁定駁回被告之上訴，於法並無
    不合。抗告意旨執前辯詞指摘原裁定不當，核無理由，其抗
    告應予駁回。
五、據上論斷，依刑事訴訟法第455條之1第5項、第412條，裁定
    如主文。
中　　華　　民　　國　　110 　年　　12　　月　　23　　日
        　　　　 刑事第三庭   審判長法　官　何玉鳳
　　　　　　　　                    法  官  顏代容
                                    法　官　李怡貞
以上正本證明與原本無異。
本裁定不得抗告。
                                    書記官  藍建文
中　　華　　民　　國　　110 　年　　12　　月　　23　　日